【裁判字號】    98,交聲,306
【裁判日期】    980330
【裁判案由】    交管條例聲異
【裁判全文】
臺灣板橋地方法院交通事件裁定         98年度交聲字第306號
異  議  人
即受處分人  乙○○
上列異議人即受處分人因違反道路交通管理處罰條例案件，對於
交通部公路總局臺北區監理所板橋監理站於民國九十八年二月六
日所為板監裁字裁四一－Ｃ00000000號裁決，聲明異議
，本院裁定如下：
    主  文
異議駁回。
    理  由
一、按行車管制號誌之圓形紅燈燈號顯示之意義為「車輛面對圓
    形紅燈表示禁止通行，不得超越停止線或進入路口」，道路
    交通標誌標線號誌設置規則第二百零六條第五項第一款定有
    明文。次按汽車駕駛人，行經有燈光號誌管制之交岔路口闖
    紅燈者，處新臺幣（下同）一千八百元以上五千四百元以下
    罰鍰，並記違規點數三點，道路交通管理處罰條例第五十三
    條、第六十三條第一項第三款定有明文。又「闖紅燈」係指
    車輛或行人面對圓形紅燈時，仍逕予穿越路口至銜接路段，
    不論左轉、直行或迴轉，均屬闖紅燈之行為。從而，用路人
    、車於行經設有燈光管制號誌之交岔路口，不依燈號指示，
    逕自闖越紅燈直行、左轉或迴轉，自屬違反道路交通管理處
    罰條例第五十三條第一項所定「闖紅燈」之違規行為。
二、本件受處分人即異議人乙○○於九十八年一月十一日下午十
    二時四十分許，駕駛車號 N2J-229號重型機車行經臺北縣永
    和市○○路、豫溪街路口時，因於竹林路上行向號誌為紅燈
    時仍行進左轉至銜接路口之豫溪街而闖越紅燈，經臺北縣政
    府警察局永和分局中正橋派出所警員甲○○發現當場攔停製
    單開罰，嗣受處分人於同年月二十六日應到案日期前之同年
    月十二日提出申訴，經原處分機關函請舉發單位調查結果，
    仍認受處分人有上開違規行為，乃於九十八年二月六日依道
    路交通管理處罰條例第五十三條第一項及違反道路交通管理
    事件統一裁罰基準表之規定，裁處受處分人一千八百元罰鍰
    ，並依同條例第六十三條（裁決書漏載第一項第三款）規定
    記違規點數三點。
三、訊據異議人即受處分人乙○○固對於上述時間、左轉上開地
    點經警攔停舉發一事不否認，惟矢口否認有何違反道路交通
    管理處罰條例之行為，辯稱：伊未闖紅燈，當時伊通過路口
    時是閃黃燈，當時警察在伊對面路上，伊不可能在警察面前
    闖紅燈云云，並於陳述書及聲明異議狀中要求警方提出證據
    及為測謊請求。經查，異議人於上揭時、地行經有燈光號誌
    管制之交岔路口，違規闖越紅燈左轉行駛一節，業據證人即
    舉發警員甲○○於本院訊問時結證稱：「（問：舉發過程為
    何？）當時我在執行巡邏勤務，我是在竹林路豫溪街口停等
    紅燈，後來我看到我的對向車道異議人正騎乘重型機車從竹
    林路跨越分向線紅燈左轉豫溪街口，我看到之後我就馬上開
    警示燈追到豫溪街攔停異議人，後來我就開立本件的違規通
    知單。」、「（問：當時是否確定異議人騎乘機車左轉通過
    路口的時候，異議人的行向燈號是紅燈？）是的我確定。」
    、「（異議人問：當時我通過路口的時候是閃黃燈，你看我
    的時候，是否可以確定我的車道是紅燈？）當時異議人是騎
    乘機車跨越分向線紅燈左轉。」、「我是照我現況看到的情
    形為準，我以上陳述都是按照親眼所見。」等語明確（見卷
    附本院九十八年三月十八日訊問筆錄），觀諸證人所言，就
    燈號情形、其與異議人所處相對位置、異議人行駛路徑及闖
    紅燈過程等情節詳述具體明確，依證人所述，其當時正執行
    巡邏勤務，基於其對交通違規取締受有專門訓練，對路上用
    路權人之動態路線當有所注意，應能明確掌握，其所證異議
    人車輛之行駛方向、路徑，核與異議人所述相符，足認證人
    當時位置角度對異議人行車動向當能清楚掌握無疑。又證人
    證稱斯時異議人行向號誌為紅燈一節，依證人所處相對位置
    觀之，證人應能清楚掌握該路口異議人行向號誌燈號狀況，
    且依證人所述其既在該路口停等紅燈，依常理言，如無特別
    情形（如圓形紅燈與左轉箭形綠燈並亮），其對向車道行向
    號誌燈號亦應同時顯示紅燈，於卷內資料並未發現該路口有
    上指之箭形綠燈燈號特別情形，該路口證人與異議人行向顯
    示號誌應屬一致，況若非異議人於紅燈時左轉，與異議人間
    並無何身分利害業務關係，而無嫌隙，於對向車道停等紅燈
    之證人，實無必要亦不可能驅車追及攔停之，證人所證異議
    人行向號誌燈號為紅燈一事，並未有違事理之處，證人與異
    議人間並無仇恨怨懟關係，衡情應無甘冒偽證罪刑責風險而
    設詞構陷異議人之理，從而，既查無任何證據足資證明執勤
    員警有何捏造事實違法取締之不法情事，並參酌警員執行公
    務時，本身即受有行政懲處責任之監督，且其到庭具結作證
    ，更係以刑事責任擔保其證言之真實性，其之證言又與常情
    無悖，自足採信。又違規情事發生往往在一瞬之間，若要求
    員警於違規時均須提出科學採證資料始可加以舉發，實太過
    苛求，且遍尋道路交通法令亦無員警當場攔停舉發時須有科
    學儀器採證資料始可為之規定，故雖未有採證證據提出，然
    證人證言之可信既如上述，已足資為認定異議人於行向紅燈
    違規左轉駕駛之實，異議人上揭所請測謊之事，核無必要。
    異議人否認違規顯係卸責之詞，所辯尚不足採為免責之依據
    ，據此，異議人有於上述時、地違規闖越紅燈一事應堪認定
    ，本件事證明確，應依法論科。
四、從而，原處分機關依據道路交通管理處罰條例第五十三條第
    一項、第六十三條第一項第三款及違反道路交通管理事件統
    一裁罰基準表之規定，裁處異議人罰鍰一千八百元，並記違
    規點數三點，經核並無違誤，量罰亦甚妥適，應予維持，本
    件異議為無理由，應予駁回。
據上論斷，應依道路交通案件處理辦法第十九條，裁定如主文。
中    華    民    國    98    年    3     月    30    日
                      臺灣板橋地方法院交通法庭
                              法  官  王綽光
上列正本證明與原本無異。
如不服本裁定，應於裁定送達後五日內向本院提出抗告狀。
                              書記官  許清秋
中    華    民    國    98    年    3     月    31    日


司法院資訊處製作；財團法人民間司法改革基金會備份。
